【裁判字號】    95,訴,4162
【裁判日期】    951127
【裁判案由】    損害賠償
【裁判全文】
臺灣高雄地方法院民事裁定              95年度訴字第4162號
原      告  甲○○
被      告  乙○○
上列當事人間請求損害賠償事件，原告於刑事訴訟程序（民國95
年度易字第1043號）提起附帶民事訴訟（民國95年度附民字第17
2 號），經本院刑事庭裁定移送，本院裁定如下：
    主  文
原告之訴及假執行之聲請均駁回。
訴訟費用由原告負擔。
    理    由
一、原告主張：被告於民國93年初至同年3 月間，向原告詐稱其
    投資藝品生意，需現金周轉云云，並簽發支票6 紙面額合計
    新台幣（下同）2,125,600 元向原告借用現金，原告不疑有
    他，如數交付，然上開本票屆期提示均不獲兌現，原告始知
    受騙，遂向台灣高雄地方法院檢察署檢察官提出告訴，經該
    署檢察官偵查後以被告涉犯詐欺取財罪提起公訴在案，爰依
    民法第184 規定，提起本件訴訟等情。並聲明：（一）被告
    應給付原告2,125,600 元及自93年4 月1 日起至清償日止，
    按年利率百分之5 計算之利息。（二）願供擔保請准宣告假
    執行。
二、按因犯罪而受損害之人，於刑事訴訟程序得附帶提起民事訴
    訟，對於被告及依民法負賠償責任之人，請求回復其損害，
    刑事訴訟法第487 條第1 項定有明文。次按刑事法院得依刑
    事訴訟法第504 條第1 項規定，將附帶民事訴訟以裁定移送
    於該法院民事庭者，以刑事部分宣告被告有罪之判決者為限
    ，刑事訴訟諭知無罪或實質上與諭知無罪相同效力之判決，
    刑事法院本應依同法第503 條第1 項前段規定以判決駁回原
    告之訴，如誤以裁定移送於民事庭，其訴之不合法，不因移
    送民事庭而受影響，受移送之民事庭應認原告之訴為不合法
    以裁定駁回之；而移送民事庭之附帶民事訴訟，應適用民事
    訴訟法，縱移送前提起此項訴訟不合刑事訴訟法第487 條所
    定之要件，而有同法第502 條第1 項關於訴之不合法規定情
    形，亦應依民事訴訟法第249 條第1 項第6 款之規定，以裁
    定駁回之（最高法院66年台上字第1094號判例要旨、80年度
    台抗字第377 號裁判要旨可資參照）。
三、經查，本件被告刑事被訴者包含詐取訴外人黃明松及本件原
    告之財物二部分，經本院刑事庭調查審認後，認被告僅犯詐
    取黃明松財物之罪行，而無詐取本件原告財物之犯行，故僅
    就被告詐取黃明松財物部分判處被告有期徒刑5 月，至詐取
    本件原告財物之部分，則以證據不足為由而不另為無罪之諭
    知在案，有本院95年度易字第1043號判決及案卷可憑。而本
    件原告既係針對其自身遭詐騙之事實提起損害賠償之訴，且
    未聲請移送管轄法院之民事庭，是刑事庭本應依刑事訴訟法
    第503 第1 項前段規定以判決駁回原告之訴，然刑事庭誤以
    裁定移送本院民事庭，揆諸前揭說明，原告之訴為不合法，
    本院自應依民事訴訟法第249 條第1 項第6 款規定，以裁定
    駁回原告之訴。又原告之訴既經駁回，其假執行之聲請，亦
    失所附麗，應併予駁回。
四、依民事訴訟法第249 條第1 項第6 款、第95條、第78條，裁
    定如主文。
中    華    民    國    95    年    11    月    27    日
                  民事第五庭  審判長法  官  李昭彥
                                    法  官  陳銘珠
                                    法  官  毛妍懿
上為正本係照原本作成。
如對本裁定抗告須於裁定送達後10日內向本院提出抗告狀，並繳
納裁判費新台幣1,000元。
中    華    民    國    95    年    11    月    27    日
                                    書記官  王淑娟


司法院資訊處製作；財團法人民間司法改革基金會備份。
